【裁判字號】    97,訴,406
【裁判日期】    970529
【裁判案由】    違反毒品危害防制條例
【裁判全文】
臺灣雲林地方法院刑事判決               97年度訴字第406號
公  訴  人  臺灣雲林地方法院檢察署檢察官
被      告  甲○○
上列被告因違反毒品危害防制條例案件，經檢察官提起公訴（97
年度毒偵字第413 號），本院改依簡式審判程序，判決如下：
    主  文
甲○○施用第一級毒品，累犯，處有期徒刑捌月。
    事  實
一、甲○○前因施用毒品案件，執行觀察、勒戒後，因無繼續施
    用毒品傾向，於民國95年4 月7 日經釋放出所，並由臺灣雲
    林地方法院檢察署檢察官以95年度毒偵字第207 號、第384
    號及95年度毒偵緝字第21號為不起訴處分確定；又因竊盜案
    件，經本院以96年度虎簡字第173 號判決判處有期徒刑3 月
    確定，嗣經減刑為有期徒刑1 月15日，甫於96年10月8 日易
    科罰金執行完畢。詎仍不知悔改，於觀察、勒戒執行釋放後
    5 年內，復基於施用第一級毒品海洛因之犯意，於97年1 月
    26日中午12時許，在其位於雲林縣斗六市○○路73號住處，
    以毒品海洛因摻水置於針筒注射血管之方式，施用第一級毒
    品海洛因1 次。甲○○於上開施用毒品後，在有偵查權限之
    機關或公務員發覺其犯罪前，向警方自首而接受裁判，並經
    員警採集其尿液送驗，檢驗結果呈可待因及嗎啡之陽性反應
    。
二、案經雲林縣警察局斗六分局報告臺灣雲林地方法院檢察署檢
    察官偵查起訴。
    理  由
壹、程序部分：
    按被告甲○○所犯之本件犯罪，係死刑、無期徒刑、最輕本
    刑為3 年以上有期徒刑以外之罪。其於準備程序就上開被訴
    事實為有罪之陳述，經受命法官告知簡式審判程序之旨，並
    聽取其與公訴人之意見後，本院認無不得或不宜改依簡式審
    判程序進行之情事。爰依刑事訴訟法第273 條之1 第1 項、
    第284 條之1 規定，裁定由受命法官獨任進行簡式審判程序
    ，先予敘明。
貳、實體部分：
一、訊據被告甲○○對於上揭事實坦承不諱；且對其所採集之尿
    液，經送篩檢後，結果呈現可待因及嗎啡之陽性反應，有雲
    林縣警察局斗六分局尿液送檢真實姓名對照表，及台灣檢驗
    科技股份有限公司97年2 月19日報告編號KＺ000000000000號
    濫用藥物尿液檢驗報告各1 紙在卷可憑。足認被告自白與事
    實相符，應可採信。
二、查被告前因施用毒品案件，執行觀察、勒戒後，因無繼續施
    用毒品傾向，於95年4 月7 日經釋放出所，並由臺灣雲林地
    方法院檢察署檢察官以95年度毒偵字第207 號、第384 號及
    95年度毒偵緝字第21號為不起訴處分確定等節，有臺灣高等
    法院被告前案紀錄表1 份在卷可稽。是被告所為，與毒品危
    害防制條例第23條第2 項所定於觀察、勒戒執行釋放後，5
    年內再犯同條例第10條施用毒品罪之追訴要件相符。本案事
    證明確，被告犯行堪以認定。
三、按海洛因係毒品危害防制條例第2 條第2 項第1 款所規定之
    第一級毒品，不得非法施用。核被告甲○○所為，係犯毒品
    危害防制條例第10條第1 項之施用第一級毒品罪。其為施用
    第一級毒品海洛因而持有該毒品之低度行為，為施用之高度
    行為所吸收，不另論罪。再被告前因竊盜案件，經本院以96
    年度虎簡字第173 號判決判處有期徒刑3 月確定，嗣經減刑
    為有期徒刑1 月15日，於96年10月8 日易科罰金執行完畢一
    節，有上揭臺灣高等法院被告前案紀錄表在卷可稽。被告在
    上開徒刑執行完畢後，5 年以內故意再犯本件有期徒刑以上
    之罪，為累犯，應依刑法第47條第1 項規定加重其刑。又被
    告於本案犯罪後在偵查犯罪機關發覺前，向警方自首而接受
    裁判，此有雲林縣警察局斗六分局97年1 月31日之警詢筆錄
    在卷可稽。被告自首犯行，依刑法第62條前段規定減輕其刑
    。本件關於刑之加減順序，並依法先加後減。
四、按施用毒品行為之本質為藥物濫用、物質依賴，自殘性明顯
    ，侵害性卻隱晦。基於施用毒品此一特性，毒品危害防制條
    例第10條第1 、2 項之刑罰，就須與同條例第20條之保安處
    分比擬觀察，而不應與一般犯罪之刑罰等量齊觀。因此，對
    被告施以相當期間之徒刑，藉以隔離毒品、戒除依賴即可，
    過度監禁之結果，徒然虛擲被告生命，並有浪費國家稅收之
    虞。爰審酌被告在本件犯罪之前，曾有搶奪、強盜、施用毒
    品及竊盜等多項犯罪前科，有上揭臺灣高等法院被告前案紀
    錄表在卷可按，可見被告素行不佳、毒癮程度嚴重，亦未能
    悔改並記取教訓；惟念及施用毒品犯罪之本質，為戕害自我
    身心健康之行為，尚未嚴重破壞社會秩序或侵害他人權益；
    且被告自首犯行，犯後態度良好等被告之品行、犯罪之動機
    、目的、手段、所生危害及犯後態度等一切情狀，量處如主
    文所示之刑。
據上論斷，應依刑事訴訟法第273 條之1 第1 項、第284 條之1
、第299 條第1 項前段，毒品危害防制條例第10條第1 項，刑法
第11條前段、第47條第1 項、第62條前段，判決如主文。
本案經檢察官蕭如娟到庭執行職務。
中    華    民    國    97    年    5     月    29    日
                  刑事第三庭    法  官  陳銘壎
以上正本證明與原本無異。
如不服本判決，應於判決收受後10日內，向本院提出上訴狀（須
附繕本）。
                                書記官  鍾宜津
中    華    民    國    97    年    5     月    29    日
附錄本案論罪科刑法條全文：
毒品危害防制條例第10條第1項
施用第一級毒品者，處6 月以上5 年以下有期徒刑。


司法院資訊處製作；財團法人民間司法改革基金會備份。
